bg-BG: Стил на рамото на лампата: Регулируемо шарнирно рамо; Фиксирано рамо; Гъвкаво рамо; Гъша шия; Въртящо се рамо; Друго
lt-LT: Lempos svirties tipas: Reguliuojama lanksti svirtis; Fiksuota ranka; Lankstus kaklas; Gooseneck; Pasukama svirtis; Kita
ko: 램프 암 스타일: 조절 가능한 관절형 암; 고정형 암; 유연한 넥; 구즈넥; 스윙 암; 기타
ro-RO: Stilul brațului lămpii: Braț articulat reglabil; Braț fix; Gât flexibil; Gât de gâscă; Braț pivotant; Altele
nb: Lampearmstil: Justerbar leddarm; Fast arm; Fleksibel nakke; Gooseneck; Svingarm; Annet
sl-SI: Slog oblike svetilke: Nastavljiva zglobna roka; Fiksna roka; Fleksibilen vrat; Gooseneck; Nihajna roka; Druga
sk-SK: Dizajn ramena lampy: Nastaviteľné kĺbové rameno; Pevné rameno; Flexibilný krk; Esovité prehnutie; Otočné rameno; Iné
pt-BR: Estilo de braço de luminária: Braço articulado ajustável; Braço fixo; Pescoço flexível; Gooseneck; Braço oscilante; Outro
pl: Typ ramienia lampy: Regulowane ramię przegubowe; Ramię stałe; Elastyczna szyjka; Gęsia szyja; Ramię obrotowe; Pozostałe
pt-PT: Estilo do braço do candeeiro: Braço articulado ajustável; Braço fixo; Pescoço flexível; Pescoço de ganso; Braço oscilante; Outro
vi: Kiểu tay đèn: Tay đỡ khớp nối điều chỉnh được; Tay đỡ cố định; Cổ ngỗng linh hoạt; Cổ ngỗng; Cánh tay xoay; Khác
it: Stile del braccio della lampada: Braccio articolato regolabile; Braccio fisso; Collo flessibile; Collo d’oca; Braccio oscillante; Altro
en: Lamp arm style: Adjustable articulating arm; Fixed arm; Flexible neck; Gooseneck; Swing arm; Other
sv: Lamparmsstil: Justerbar ledad arm; Fast arm; Flexibel hals; Flaktrailer; Svängarm; Övrigt
ja: ランプアームのスタイル: 微調整可能アーム; 固定アーム; 柔軟なネック; グースネック; スイングアーム; その他
zh-TW: 燈臂樣式: 可調節關節臂; 固定臂; 彈性軟管; 鵝頸管; 擺臂; 其他
hu: Lámpakar stílusa: Állítható csuklós kar; Rögzített kar; Rugalmas nyak; Libanyak; Lengőkar; Egyéb
cs: Konstrukce ramene lampy: Nastavitelné kloubové rameno; Pevné rameno; Flexibilní krk; Husí krk; Kyvné rameno; Jiné
el: Τύπος βραχίονα φωτιστικού: Ρυθμιζόμενος αρθρωτός βραχίονας; Σταθερός βραχίονας; Εύκαμπτος λαιμός; Λαιμού χήνας; Περιστρεφόμενος βραχίονας; Άλλο
nl: Lamparmstijl: Verstelbare scharnierende arm; Vaste arm; Flexibele nek; Zwanenhals; Zwenkarm; Overig
hr-HR: Stil kraka lampe: Podesivi zglobni krak; Fiksni krak; Fleksibilan vrat; Gooseneck platforma; Pomični krak; Ostalo
fi: Lampun varren tyyli: Säädettävä nivelvarsi; Kiinteä varsi; Joustava kaula; Hanhenkaula; Kääntövarsi; Muu
th: สไตล์แขนโคมไฟ: ก้านโคมไฟแบบข้อต่อปรับองศาได้; ก้านโคมไฟแบบตายตัว; ก้านโคมไฟแบบปรับงอคอได้; แบบคอห่าน; ก้านโคมไฟแบบหมุนพับได้; อื่นๆ
de: Lampenarmstil: Verstellbarer Gelenkarm; Fester Arm; Flexibler Hals; Schwanenhals; Schwingarm; Sonstiges
zh-CN: 灯臂样式: 可调节关节臂; 固定臂; 柔性灯臂; 鹅颈式; 摇臂; 其他
da: Lampes armstil: Justerbar leddelt arm; Fast arm; Fleksibel hals; Svanehals; Svingarm; Andet
fr: Style du bras de lampe: Bras articulé réglable; Bras fixe; Col flexible; En forme de col de cygne; Bras pivotant; Autre
es: Estilo de brazo de lámpara: Brazo articulado ajustable; Brazo fijo; Cuello flexible; Cuello de cisne; Brazo oscilante; Otros
tr: Lamba kolu tarzı: Ayarlanabilir mafsallı kol; Sabit kol; Esnek boyun; Kuğu boynu; Hareketli kol; Diğer
ru: Тип кронштейна светильника: Регулируемый шарнирный рычаг; Неподвижный рычаг; Гибкая ножка; «Гусиная шея»; Поворотный кронштейн; Другое